【裁判字號】    99,易,200
【裁判日期】    990707
【裁判案由】    傷害等
【裁判全文】
臺灣屏東地方法院刑事判決               99年度易字第200號
公  訴  人  臺灣屏東地方法院檢察署檢察官
被      告  乙○
            甲○○
上列被告因傷害案件，經檢察官提起公訴（98年度偵字第5715號
），被告於準備程序就被訴事實為有罪之陳述，本院裁定進行簡
式審判程序，判決如下：
    主  文
乙○共同傷害人之身體，處拘役肆拾日，如易科罰金，以新臺幣
壹仟元折算壹日，緩刑貳年。並應向丙○○支付新台幣貳萬元之
損害賠償。
甲○○共同傷害人之身體，處拘役肆拾日，如易科罰金，以新臺
幣壹仟元折算壹日，又犯恐嚇危害安全罪，處拘役肆拾日，如易
科罰金，以新臺幣壹仟元折算壹日。應執行拘役柒拾日，如易科
罰金，以新臺幣壹仟元折算壹日。緩刑貳年。並應向丙○○支付
新台幣萬元之損害賠償。
    事  實
一、甲○○原任職於址設屏東縣萬巒鄉○○村○○村○○路199
    號之佳懋木業股份有限公司（下稱佳懋公司），因佳懋公司
    內部人事調動，甲○○對新任廠長丙○○心生不滿，竟基於
    恐嚇危害安全之犯意，於民國98年3 月27日於電話中以：「
    我保證你出事」、「要買棺材」、「你回來保證你出事」、
    「傳輸贏」等加害生命及身體之事恐嚇丙○○，致丙○○心
    生畏懼，而生危害於安全。甲○○另於98年4 月13日上午10
    時30分許，夥同其子乙○，基於共同傷害之犯意聯絡，在上
    開佳懋公司內，分別出拳毆打丙○○，致丙○○受有雙頰下
    頜挫傷等傷害。嗣經丙○○報警處理，為警循線查獲上情。
二、案經丙○○訴由屏東縣政府警察局內埔分局報請臺灣屏東地
    方法院檢察署檢察官偵查起訴。
    理  由
一、本案被告乙○、甲○○所犯均非法定刑為死刑、無期徒刑或
    最輕本刑3 年以上有期徒刑之罪，亦非高等法院管轄第一審
    之案件，而被告二人於本院準備程序中就被訴事實為有罪之
    陳述，本院裁定進行簡式審判程序。又簡式審判程序之證據
    調查，依刑事訴訟法第273 條之2 規定，不受同法第159 條
    第1項 審判外陳述排除之限制，再被告對於卷內之各項證據
    ，亦不爭執證據能力，故卷內所列之各項證據，自得作為證
    據，先予敘明。
二、上開犯罪事實，業據被告乙○、甲○○於檢察官偵訊及本院
    審理時坦承不諱，核與證人即告訴人丙○○於警詢及檢察官
    偵訊中結證之情節相符，並據證人邱永富、林崑福於警詢中
    證述明確，此外，復有驗傷診斷書1 紙、恐嚇電話譯文1 份
    及錄音光碟1 張、相片2 張在卷可按，足認被告乙○、甲○
    ○前開任意性自白與客觀事實相符，其犯行洵堪認定，應依
    法論科。
三、核被告乙○、甲○○所為，均係犯刑法第277 條第1 項之普
    通傷害罪，被告甲○○另犯刑法第第305 條之恐嚇危害安全
    罪。被告二人間就上開傷害罪，有犯意聯絡及行為分擔，均
    為共同正犯。被告甲○○所犯上開二罪，犯意個別、行為互
    殊，均可獨立評價，應予分論併罰。爰審酌被告乙○、甲○
    ○因工作場所之人事糾紛，不思循正當、合法管道解決，竟
    以恐嚇、暴力之方式為之，對告訴人丙○○身體及心裡上造
    成一定程度之傷害，及其等犯罪之動機、目的、手段、犯後
    坦承犯行，態度良好等一切情狀，分別量處如主文所示之刑
    ，並均諭知易科罰金之折算標準，被告甲○○並定其應執行
    刑及易科罰金之折算標準。又被告乙○未曾因故意犯罪受有
    期徒刑以上刑之宣告，被告甲○○前曾於86年間因職案件
    ，經臺灣高等法院高雄分院判處有期徒刑8 月，緩刑2 年，
    經最高法院駁回上訴確定，緩刑期滿未經撤銷，刑之宣告失
    其效力，又於88年間因違反區域計劃法經本院判處有期徒刑
    6 月，經臺灣高等法院高雄分院駁回上訴確定，並於88年8
    月10日易科罰金執行完畢，五年以內未曾因故意犯罪受有期
    徒刑以上刑之宣告等情，有臺灣高等法院被告前案紀錄表2
    份附卷可稽，其等2 人因一時失慮，致罹刑典，於本院審理
    中坦承犯行，深表悔悟，表示願賠償告訴人之損害，並嘗試
    與告訴人達成和解，經本院另定調解期日，因告訴人未到場
    調解而無法達成和解，被告二人經此起訴、審判罪刑宣告後
    ，當知所警惕，信無再犯之虞，本院綜合各情，認所宣告之
    刑以暫不執行為適當，爰依刑法第74條第1 項第1 款、第2
    款規定予以宣告緩刑2 年，以啟自新，另為使被告二人確實
    賠償告訴人丙○○之損害，併依刑法第74條第2 項第3 款之
    規定命被告乙○、甲○○應分別向告訴人丙○○支付2 萬元
    、3 萬元之損害賠償。
據上論斷，應依刑事訴訟法第273 條之1 第1 項、第299 條第1
項前段，刑法第28條、第277條第1項、第305條、第41條第1項前
段、第51條第6款、第74條第1項第1款、第2款、第2項第3款，刑
法施行法第1條之1，判決如主文。
本案經檢察官劉昀到庭執行職務
中    華    民    國    99    年    7     月    7     日
                  刑事第一庭    法  官  涂裕洪
以上正本證明與原本無異。
如不服本判決應於收受判決後10日內向本院提出上訴書狀，並應
敘述具體理由；其未敘述上訴理由者，應於上訴期間屆滿後20日
內向本院補提理由書（均須按他造當事人之人數附繕本）「切勿
逕送上級法院」。
中    華    民    國    99    年    7     月    7     日
                                書記官  卓春成
附錄論罪科刑法條
刑法第277條第1項
傷害人之身體或健康者，處3年以下有期徒刑、拘役或1千元以下
罰金。
刑法第305條：
以加害生命、身體、自由、名譽、財產之事，恐嚇他人致生危害
於安全者，處 2 年以下有期徒刑、拘役或 3 百元以下罰金。

司法院資訊處製作；財團法人民間司法改革基金會備份。
